---
title: "Qualiroad – Dashboard d'analyse FireAccess"
format:
  dashboard:
    theme: cosmo
    orientation: rows
    scrolling: true
server: shiny
execute:
  echo: false
  warning: false
  message: false
---

```{r}
#| context: setup
#| include: false

# Packages -----------------------------------------------------------------
library(shiny)
library(dplyr)
library(tidyr)
library(ggplot2)
library(gt)
library(htmltools)
library(glue)
library(purrr)
library(forcats)
library(readr)
library(scales)
library(stringr)

# Données ------------------------------------------------------------------
data_path <- "donnees_stage_qualiroad.rds"

if (!file.exists(data_path)) {
  stop(
    paste0(
      "Fichier introuvable : ",
      normalizePath(data_path, winslash = "/", mustWork = FALSE),
      "\nEnregistrez d'abord l'objet dans 'donnees_stage_qualiroad.rds'."
    )
  )
}

data_raw <- readRDS(data_path)

drop_geom <- function(df) {
  if (inherits(df, "sf")) {
    return(sf::st_drop_geometry(df))
  }
  sfc_cols <- names(df)[vapply(df, inherits, logical(1), what = "sfc")]
  if (length(sfc_cols) > 0) {
    df <- dplyr::select(df, -all_of(sfc_cols))
  }
  df
}

data0 <- drop_geom(data_raw) |>
  tibble::as_tibble()

# Normalisation légère des classes / types ---------------------------------
chr_cols <- c(
  "ID_joint", "BdTopoID", "commune", "Classe_DFCI_BR_mesures_terrain",
  "Classe_DFCI_PL_mesures_terrain", "Classe_DFCI_FA_Old_param",
  "Classe_DFCI_FA_New_param", "Classe_DFCI_FA_terrain",
  "classe_ornierage", "code_insee"
)
for (col in intersect(chr_cols, names(data0))) {
  data0[[col]] <- as.character(data0[[col]])
}

# Libellés et catalogues ----------------------------------------------------
modele_labels <- c(
  old = "Modèle 1 – BDTopo + anciens paramètres FireAccess",
  new = "Modèle 2 – BDTopo + nouveaux paramètres FireAccess",
  terrain = "Modèle 3 – Levé terrain + nouveaux paramètres FireAccess"
)

modele_class_field <- c(
  old = "Classe_DFCI_FA_Old_param",
  new = "Classe_DFCI_FA_New_param",
  terrain = "Classe_DFCI_FA_terrain"
)

modele_error_fields <- list(
  old = c(PL = "erreur_larg_pl", BR = "erreur_larg_BR"),
  new = c(PL = "erreur_larg_pl_fa_new", BR = "erreur_larg_BR_fa_new"),
  terrain = c(PL = "erreur_larg_pl_fa_terrain", BR = "erreur_larg_BR_fa_terrain")
)

ref_labels <- c(
  PL = "Validation terrain – Plateforme (PL)",
  BR = "Validation terrain – Bande de roulement (BR)"
)

variables_catalogue <- tibble::tribble(
  ~groupe, ~variable, ~libelle,
  "Commun", "ecart_bdtopo_centreBR_cm", "Écart (cm) entre coord. BDTopo et le milieu de la bande de roulement",
  "Commun", "dist_centre_rough_min_cm", "Écart (cm) entre coord. du minimum de rugosité et le milieu de la bande de roulement",
  "Commun", "dist_centre_density_max_cm", "Écart (cm) entre coord. du maximum de densité de points et le milieu de la bande de roulement",
  "Commun", "dif_baryc_gps_cm", "Écart (cm) entre barycentre calculé et le milieu de la bande de roulement",
  "Commun", "ecart_azi_mod_reel_abs", "Écart absolu (°) entre azimut FireAccess et mesure terrain",
  "Commun", "pente_long", "Pente (%) en long des tronçons",
  "Commun", "ornierage_cm", "Hauteur (cm) d'orniérage max. relevée sur le terrain",
  "Commun", "larg_PL_tot_cm", "Largeur terrain de la plateforme (cm)",
  "Commun", "larg_BR_tot_cm", "Largeur terrain de la bande de roulement (cm)",
  "Commun", "Moy_pond_densite_point", "Densité moyenne de points le long des transects",
  "Commun", "Moy_pond_pente_versant", "Pente (%) du versant",
  "Modèle 1", "larg_fa_cm", "Largeur (cm) issue de FireAccess – anciens paramètres",
  "Modèle 1", "erreur_larg_pl", "Écart de largeur (cm) plateforme terrain – FireAccess anciens paramètres",
  "Modèle 1", "erreur_larg_BR", "Écart de largeur (cm) bande de roulement terrain – FireAccess anciens paramètres",
  "Modèle 2", "larg_fa_new_param_cm", "Largeur (cm) issue de FireAccess – nouveaux paramètres",
  "Modèle 2", "erreur_larg_pl_fa_new", "Écart de largeur (cm) plateforme terrain – FireAccess nouveaux paramètres",
  "Modèle 2", "erreur_larg_BR_fa_new", "Écart de largeur (cm) bande de roulement terrain – FireAccess nouveaux paramètres",
  "Modèle 3", "larg_fa_terrain_cm", "Largeur (cm) issue de FireAccess – levé terrain",
  "Modèle 3", "erreur_larg_pl_fa_terrain", "Écart de largeur (cm) plateforme terrain – FireAccess terrain",
  "Modèle 3", "erreur_larg_BR_fa_terrain", "Écart de largeur (cm) bande de roulement terrain – FireAccess terrain"
)

selected_catalogue <- function(modeles) {
  keep_groups <- c("Commun")
  if ("old" %in% modeles) keep_groups <- c(keep_groups, "Modèle 1")
  if ("new" %in% modeles) keep_groups <- c(keep_groups, "Modèle 2")
  if ("terrain" %in% modeles) keep_groups <- c(keep_groups, "Modèle 3")
  variables_catalogue |>
    filter(groupe %in% keep_groups, variable %in% names(data0))
}

# Aides UI -----------------------------------------------------------------
num_range <- function(x, fallback = c(0, 1)) {
  if (!is.numeric(x)) return(fallback)
  r <- range(x, na.rm = TRUE)
  if (any(!is.finite(r))) fallback else r
}

choices_or_empty <- function(x) {
  sort(unique(stats::na.omit(as.character(x))))
}

r_larg_pl <- num_range(data0$larg_PL_tot_cm, c(0, 1000))
r_larg_br <- num_range(data0$larg_BR_tot_cm, c(0, 500))
r_densite <- num_range(data0$Moy_pond_densite_point, c(0, 20))
r_pente <- num_range(data0$Moy_pond_pente_versant, c(0, 60))
r_orn <- num_range(data0$ornierage_cm, c(0, 50))

choices_classe_pl <- choices_or_empty(data0$Classe_DFCI_PL_mesures_terrain)
choices_classe_br <- choices_or_empty(data0$Classe_DFCI_BR_mesures_terrain)
choices_classe_orn <- choices_or_empty(data0$classe_ornierage)

# Fonctions métiers ---------------------------------------------------------
fmt_num <- function(x, digits = 1) {
  scales::number(x, accuracy = 10^-digits, big.mark = " ", decimal.mark = ",")
}

make_filters_text <- function(
  df_all,
  f_larg_pl, f_larg_br, f_densite, f_pente_versant, f_ornierage,
  f_classe_pl, f_classe_br, f_classe_orn,
  choices_classe_pl, choices_classe_br, choices_classe_orn
) {
  txt <- c()

  r_all_larg_pl <- range(df_all$larg_PL_tot_cm, na.rm = TRUE)
  r_all_larg_br <- range(df_all$larg_BR_tot_cm, na.rm = TRUE)
  r_all_densite <- range(df_all$Moy_pond_densite_point, na.rm = TRUE)
  r_all_pente <- range(df_all$Moy_pond_pente_versant, na.rm = TRUE)
  r_all_orn <- range(df_all$ornierage_cm, na.rm = TRUE)

  if (!isTRUE(all.equal(as.numeric(f_larg_pl), as.numeric(r_all_larg_pl), check.attributes = FALSE))) {
    txt <- c(txt, glue("larg_PL_tot_cm ∈ [{fmt_num(f_larg_pl[1], 0)} ; {fmt_num(f_larg_pl[2], 0)}]"))
  }
  if (!isTRUE(all.equal(as.numeric(f_larg_br), as.numeric(r_all_larg_br), check.attributes = FALSE))) {
    txt <- c(txt, glue("larg_BR_tot_cm ∈ [{fmt_num(f_larg_br[1], 0)} ; {fmt_num(f_larg_br[2], 0)}]"))
  }
  if (!isTRUE(all.equal(as.numeric(f_densite), as.numeric(r_all_densite), check.attributes = FALSE))) {
    txt <- c(txt, glue("Moy_pond_densite_point ∈ [{fmt_num(f_densite[1], 1)} ; {fmt_num(f_densite[2], 1)}]"))
  }
  if (!isTRUE(all.equal(as.numeric(f_pente_versant), as.numeric(r_all_pente), check.attributes = FALSE))) {
    txt <- c(txt, glue("Moy_pond_pente_versant ∈ [{fmt_num(f_pente_versant[1], 1)} ; {fmt_num(f_pente_versant[2], 1)}]"))
  }
  if (!isTRUE(all.equal(as.numeric(f_ornierage), as.numeric(r_all_orn), check.attributes = FALSE))) {
    txt <- c(txt, glue("ornierage_cm ∈ [{fmt_num(f_ornierage[1], 1)} ; {fmt_num(f_ornierage[2], 1)}]"))
  }

  if (length(f_classe_pl) > 0 && length(f_classe_pl) < length(choices_classe_pl)) {
    txt <- c(txt, glue("Classe_DFCI_PL_mesures_terrain = {paste(f_classe_pl, collapse = ', ')}"))
  }
  if (length(f_classe_br) > 0 && length(f_classe_br) < length(choices_classe_br)) {
    txt <- c(txt, glue("Classe_DFCI_BR_mesures_terrain = {paste(f_classe_br, collapse = ', ')}"))
  }
  if (length(f_classe_orn) > 0 && length(f_classe_orn) < length(choices_classe_orn)) {
    txt <- c(txt, glue("classe_ornierage = {paste(f_classe_orn, collapse = ', ')}"))
  }

  if (length(txt) == 0) {
    "Aucun filtre actif"
  } else {
    paste("Filtres actifs :", paste(txt, collapse = " ; "))
  }
}

make_resume_tbl <- function(df_all, df_filtered) {
  tibble::tibble(
    Indicateur = c(
      "Nombre de transects (ID_joint uniques)",
      "Nombre de communes",
      "Nombre de tronçons (BdTopoID uniques)",
      "Nombre total de lignes"
    ),
    `Jeu initial` = c(
      dplyr::n_distinct(df_all$ID_joint),
      dplyr::n_distinct(df_all$commune),
      dplyr::n_distinct(df_all$BdTopoID),
      nrow(df_all)
    ),
    `Après filtres` = c(
      dplyr::n_distinct(df_filtered$ID_joint),
      dplyr::n_distinct(df_filtered$commune),
      dplyr::n_distinct(df_filtered$BdTopoID),
      nrow(df_filtered)
    )
  )
}

make_resume_gt <- function(df_all, df_filtered, filters_txt) {
  make_resume_tbl(df_all, df_filtered) |>
    gt::gt() |>
    gt::tab_header(
      title = gt::md("**Tableau récapitulatif**"),
      subtitle = paste("Comparaison jeu initial / jeu filtré —", format(Sys.time(), "%d/%m/%Y %H:%M"))
    ) |>
    gt::fmt_number(columns = c(`Jeu initial`, `Après filtres`), decimals = 0) |>
    gt::tab_source_note(source_note = filters_txt) |>
    gt::tab_options(table.width = gt::pct(100))
}

compute_stats_vector <- function(x) {
  x <- suppressWarnings(as.numeric(x))
  x <- x[is.finite(x)]
  if (!length(x)) {
    return(c(
      Moyenne = NA_real_,
      Médiane = NA_real_,
      `Écart-type` = NA_real_,
      Min = NA_real_,
      Max = NA_real_
    ))
  }

  c(
    Moyenne = mean(x, na.rm = TRUE),
    Médiane = median(x, na.rm = TRUE),
    `Écart-type` = stats::sd(x, na.rm = TRUE),
    Min = min(x, na.rm = TRUE),
    Max = max(x, na.rm = TRUE)
  )
}

make_stats_tbl <- function(df_all, df_filtered, modeles) {
  cat <- selected_catalogue(modeles)

  purrr::map_dfr(seq_len(nrow(cat)), function(i) {
    var <- cat$variable[[i]]
    s_all <- compute_stats_vector(df_all[[var]])
    s_fil <- compute_stats_vector(df_filtered[[var]])

    tibble::tibble(
      Groupe = cat$groupe[[i]],
      Variable = cat$libelle[[i]],
      `Moyenne initiale` = unname(s_all["Moyenne"]),
      `Médiane initiale` = unname(s_all["Médiane"]),
      `Écart-type initial` = unname(s_all["Écart-type"]),
      `Min initial` = unname(s_all["Min"]),
      `Max initial` = unname(s_all["Max"]),
      `Moyenne filtrée` = unname(s_fil["Moyenne"]),
      `Médiane filtrée` = unname(s_fil["Médiane"]),
      `Écart-type filtré` = unname(s_fil["Écart-type"]),
      `Min filtré` = unname(s_fil["Min"]),
      `Max filtré` = unname(s_fil["Max"])
    )
  })
}

make_stats_gt <- function(df_all, df_filtered, modeles, filters_txt) {
  tbl <- make_stats_tbl(df_all, df_filtered, modeles)
  if (!nrow(tbl)) {
    return(gt::gt(tibble::tibble(Message = "Aucune variable numérique disponible.")))
  }

  tbl |>
    gt::gt(groupname_col = "Groupe") |>
    gt::tab_header(
      title = gt::md("**Statistiques descriptives**"),
      subtitle = "Comparaison jeu initial / jeu filtré"
    ) |>
    gt::tab_spanner(
      label = "Jeu initial",
      columns = c(`Moyenne initiale`, `Médiane initiale`, `Écart-type initial`, `Min initial`, `Max initial`)
    ) |>
    gt::tab_spanner(
      label = "Après filtres",
      columns = c(`Moyenne filtrée`, `Médiane filtrée`, `Écart-type filtré`, `Min filtré`, `Max filtré`)
    ) |>
    gt::fmt_number(
      columns = c(
        `Moyenne initiale`, `Médiane initiale`, `Écart-type initial`, `Min initial`, `Max initial`,
        `Moyenne filtrée`, `Médiane filtrée`, `Écart-type filtré`, `Min filtré`, `Max filtré`
      ),
      decimals = 1,
      use_seps = TRUE
    ) |>
    gt::tab_source_note(source_note = filters_txt) |>
    gt::tab_options(table.font.size = px(13), data_row.padding = px(3))
}

make_confusion_df <- function(df, modeles, ref_surface = "PL") {
  ref_var <- if (identical(ref_surface, "BR")) {
    "Classe_DFCI_BR_mesures_terrain"
  } else {
    "Classe_DFCI_PL_mesures_terrain"
  }

  valid_modeles <- intersect(modeles, names(modele_class_field))

  if (length(valid_modeles) == 0) {
    return(tibble::tibble(
      modele = character(),
      terrain = character(),
      prediction = character(),
      n = integer(),
      freq_norm = numeric()
    ))
  }

  purrr::map_dfr(valid_modeles, function(m) {
    pred_var <- unname(modele_class_field[m])

    if (!pred_var %in% names(df) || !ref_var %in% names(df)) {
      return(tibble::tibble())
    }

    tibble::tibble(
      modele = unname(modele_labels[m]),
      terrain = as.character(df[[ref_var]]),
      prediction = as.character(df[[pred_var]])
    ) |>
      filter(!is.na(terrain), !is.na(prediction), terrain != "", prediction != "")
  }) |>
    count(modele, terrain, prediction, name = "n") |>
    group_by(modele, terrain) |>
    mutate(freq_norm = n / sum(n)) |>
    ungroup()
}

plot_confusion_mat <- function(df_conf, ref_surface = "PL", filters_txt = "") {
  validate(need(nrow(df_conf) > 0, "Aucune observation disponible pour la matrice de confusion."))

  ggplot(df_conf, aes(x = prediction, y = terrain, fill = freq_norm)) +
    geom_tile(color = "white", linewidth = 0.4) +
    geom_text(aes(label = percent(freq_norm, accuracy = 1)), size = 3.5) +
    facet_wrap(~modele) +
    scale_fill_gradient(low = "#F7FBFF", high = "#08519C", labels = percent_format(accuracy = 1)) +
    labs(
      title = "Matrices de confusion normalisées",
      subtitle = paste("Normalisation par classe terrain – Référence :", ref_labels[[ref_surface]]),
      caption = filters_txt,
      x = "Classe issue du modèle FireAccess",
      y = "Classe de validation terrain",
      fill = "Part"
    ) +
    theme_minimal(base_size = 12) +
    theme(
      legend.position = "bottom",
      axis.text.x = element_text(angle = 30, hjust = 1),
      panel.grid = element_blank(),
      strip.text = element_text(face = "bold"),
      plot.caption = element_text(hjust = 0)
    )
}

make_error_long <- function(df, modeles) {
  keep_cols <- c(
    "ID_joint", "BdTopoID", "Moy_pond_densite_point", "Moy_pond_pente_versant",
    "ornierage_cm", "classe_ornierage", "commune"
  )

  res <- purrr::map_dfr(modeles, function(m) {
    if (!m %in% names(modele_error_fields)) {
      return(tibble::tibble())
    }

    err_fields <- modele_error_fields[[m]]

    purrr::imap_dfr(err_fields, function(var_name, surf) {
      if (!var_name %in% names(df)) {
        return(tibble::tibble())
      }

      tibble::as_tibble(df[, intersect(c(keep_cols, var_name), names(df)), drop = FALSE]) |>
        transmute(
          ID_joint = .data$ID_joint,
          BdTopoID = .data$BdTopoID,
          commune = .data$commune,
          modele = unname(modele_labels[m]),
          surface = if (identical(surf, "PL")) "Plateforme (PL)" else "Bande de roulement (BR)",
          erreur_cm = suppressWarnings(as.numeric(.data[[var_name]])),
          Moy_pond_densite_point = suppressWarnings(as.numeric(.data$Moy_pond_densite_point)),
          Moy_pond_pente_versant = suppressWarnings(as.numeric(.data$Moy_pond_pente_versant)),
          ornierage_cm = suppressWarnings(as.numeric(.data$ornierage_cm)),
          classe_ornierage = as.character(.data$classe_ornierage)
        )
    })
  })

  if (nrow(res) == 0 || !"erreur_cm" %in% names(res)) {
    return(tibble::tibble(
      ID_joint = character(),
      BdTopoID = character(),
      commune = character(),
      modele = character(),
      surface = character(),
      erreur_cm = numeric(),
      Moy_pond_densite_point = numeric(),
      Moy_pond_pente_versant = numeric(),
      ornierage_cm = numeric(),
      classe_ornierage = character()
    ))
  }

  res |>
    filter(is.finite(erreur_cm))
}

prep_box_lm_data <- function(df, var, breaks, labels, mids) {
  df |>
    filter(is.finite(.data[[var]]), is.finite(erreur_cm)) |>
    mutate(
      classe = cut(.data[[var]], breaks = breaks, labels = labels, include.lowest = TRUE, right = FALSE),
      classe = fct_drop(classe),
      bin_mid = unname(mids[as.character(classe)])
    ) |>
    filter(!is.na(classe), !is.na(bin_mid))
}

make_box_annotations <- function(dat) {
  y_ranges <- dat |>
    group_by(modele) |>
    summarise(
      y_min = min(erreur_cm, na.rm = TRUE),
      y_max = max(erreur_cm, na.rm = TRUE),
      .groups = "drop"
    ) |>
    mutate(y_n = y_min - 0.08 * (y_max - y_min + 1))

  dat |>
    group_by(modele, classe, bin_mid) |>
    summarise(
      mediane = median(erreur_cm, na.rm = TRUE),
      n = n(),
      .groups = "drop"
    ) |>
    left_join(y_ranges, by = "modele")
}

plot_influence_boxplot <- function(df_long, surface_label, variable, breaks, labels, mids, titre, xlab, filters_txt) {
  dat <- prep_box_lm_data(df_long |> filter(surface == surface_label), variable, breaks, labels, mids)
  validate(need(nrow(dat) > 0, paste("Aucune donnée disponible pour", surface_label, "après filtrage.")))

  ann <- make_box_annotations(dat)
  width_guess <- diff(sort(unique(unname(mids))))
  width_guess <- ifelse(length(width_guess) > 0, min(width_guess) * 0.7, 2)

  ggplot(dat, aes(x = bin_mid, y = erreur_cm, group = classe)) +
    geom_hline(yintercept = 0, linetype = 2, color = "grey40") +
    geom_boxplot(
      width = width_guess,
      fill = "#9ecae1",
      color = "#3182bd",
      alpha = 0.7,
      outlier.shape = NA
    ) +
    geom_jitter(width = width_guess * 0.10, alpha = 0.25, size = 1.2, color = "#08519c") +
    geom_text(
      data = ann,
      aes(x = bin_mid, y = mediane, label = paste0("Med=", fmt_num(mediane, 1))),
      color = "#cb181d",
      vjust = -0.7,
      size = 3.2,
      inherit.aes = FALSE
    ) +
    geom_text(
      data = ann,
      aes(x = bin_mid, y = y_n, label = paste0("n=", n)),
      color = "#374151",
      vjust = 1,
      size = 3.1,
      inherit.aes = FALSE
    ) +
    facet_wrap(~modele, ncol = 1, scales = "free_y") +
    scale_x_continuous(breaks = unname(mids), labels = names(mids)) +
    labs(
      title = titre,
      subtitle = surface_label,
      caption = filters_txt,
      x = xlab,
      y = "Erreur de largeur (cm)"
    ) +
    coord_cartesian(clip = "off") +
    theme_minimal(base_size = 12) +
    theme(
      strip.text = element_text(face = "bold"),
      panel.grid.minor = element_blank(),
      plot.caption = element_text(hjust = 0),
      plot.margin = margin(10, 10, 20, 10)
    )
}

compute_lm_labels <- function(dat, variable) {
  dat |>
    group_by(modele) |>
    group_modify(~{
      fit <- lm(reformulate(variable, response = "erreur_cm"), data = .x)
      sm <- summary(fit)
      tibble::tibble(
        x = min(.x[[variable]], na.rm = TRUE),
        y = max(.x$erreur_cm, na.rm = TRUE),
        label = paste0("R² = ", fmt_num(sm$r.squared, 3))
      )
    }) |>
    ungroup()
}

plot_influence_regression <- function(df_long, surface_label, variable, titre, xlab, filters_txt) {
  dat <- df_long |>
    filter(surface == surface_label, is.finite(.data[[variable]]), is.finite(erreur_cm))
  validate(need(nrow(dat) > 0, paste("Aucune donnée disponible pour", surface_label, "après filtrage.")))

  labs_r2 <- compute_lm_labels(dat, variable)

  ggplot(dat, aes(x = .data[[variable]], y = erreur_cm)) +
    geom_hline(yintercept = 0, linetype = 2, color = "grey40") +
    geom_point(alpha = 0.35, size = 1.8, color = "#3182bd") +
    geom_smooth(method = "lm", se = FALSE, color = "#cb181d", linewidth = 0.9) +
    geom_text(
      data = labs_r2,
      aes(x = x, y = y, label = label),
      inherit.aes = FALSE,
      hjust = 0,
      vjust = 1,
      color = "#111827",
      fontface = "bold",
      size = 3.7
    ) +
    facet_wrap(~modele, ncol = 1, scales = "free") +
    labs(
      title = titre,
      subtitle = surface_label,
      caption = filters_txt,
      x = xlab,
      y = "Erreur de largeur (cm)"
    ) +
    theme_minimal(base_size = 12) +
    theme(
      strip.text = element_text(face = "bold"),
      panel.grid.minor = element_blank(),
      plot.caption = element_text(hjust = 0)
    )
}

plot_hist_metric <- function(df, var, titre, xlab, filters_txt, abs_values = FALSE) {
  validate(need(var %in% names(df), paste("Champ introuvable :", var)))
  x <- df[[var]]
  x <- x[is.finite(x)]

  if (abs_values) {
    x <- abs(x)
  }

  validate(need(length(x) > 0, paste("Aucune donnée disponible pour", var)))

  avg <- mean(x, na.rm = TRUE)
  med <- median(x, na.rm = TRUE)

  ggplot(tibble::tibble(val = x), aes(x = val)) +
    geom_histogram(bins = 30, fill = "#6baed6", color = "white", alpha = 0.9) +
    geom_vline(xintercept = avg, color = "#cb181d", linewidth = 1) +
    geom_vline(xintercept = med, color = "#08519c", linewidth = 1, linetype = 2) +
    annotate(
      "label", x = avg, y = Inf,
      label = paste0("Moyenne = ", fmt_num(avg, 1)),
      vjust = 1.5, color = "#cb181d", fill = alpha("white", 0.8), linewidth = 0.2
    ) +
    annotate(
      "label", x = med, y = Inf,
      label = paste0("Médiane = ", fmt_num(med, 1)),
      vjust = 3.4, color = "#08519c", fill = alpha("white", 0.8), linewidth = 0.2
    ) +
    labs(
      title = titre,
      caption = filters_txt,
      x = xlab,
      y = "Effectif"
    ) +
    theme_minimal(base_size = 12) +
    theme(plot.caption = element_text(hjust = 0))
}

save_plot_png <- function(plot_obj, filename, width = 10, height = 6, dpi = 160) {
  ggplot2::ggsave(filename = filename, plot = plot_obj, width = width, height = height, units = "in", dpi = dpi)
}

build_pdf_export <- function(df_all, df_filtered, modeles, ref_surface, filters_txt, output_file) {
  if (!requireNamespace("pagedown", quietly = TRUE)) {
    stop("Le package 'pagedown' doit être installé pour l'export PDF.")
  }

  tmpdir <- tempfile("qualiroad_pdf_")
  dir.create(tmpdir, recursive = TRUE)

  resume_gt <- make_resume_gt(df_all, df_filtered, filters_txt)
  stats_gt  <- make_stats_gt(df_all, df_filtered, modeles, filters_txt)

  figs <- list()

  safe_plot <- function(expr) {
    tryCatch(expr, error = function(e) NULL)
  }

  if (length(modeles) > 0) {
    conf_df <- make_confusion_df(df_filtered, modeles = modeles, ref_surface = ref_surface)
    conf_plot <- safe_plot(plot_confusion_mat(conf_df, ref_surface = ref_surface, filters_txt = filters_txt))
    if (!is.null(conf_plot)) {
      figs$confusion <- file.path(tmpdir, "confusion.png")
      save_plot_png(conf_plot, figs$confusion, width = 12, height = 7)
    }

    err_long <- make_error_long(df_filtered, modeles)

    dens_breaks <- c(-Inf, 5, 10, Inf)
    dens_labels <- c("0–5", "5–10", "> 10")
    dens_mids <- c("0–5" = 2.5, "5–10" = 7.5, "> 10" = 12.5)

    pente_breaks <- c(-Inf, 10, 20, Inf)
    pente_labels <- c("0–10", "10–20", "> 20")
    pente_mids <- c("0–10" = 5, "10–20" = 15, "> 20" = 25)

    orn_breaks <- c(-Inf, 5, 10, 15, 20, Inf)
    orn_labels <- c("0–5", "5–10", "10–15", "15–20", "> 20")
    orn_mids <- c("0–5" = 2.5, "5–10" = 7.5, "10–15" = 12.5, "15–20" = 17.5, "> 20" = 22.5)

    pdf_plot_specs <- list(
      dens_pl_box = list(safe_plot(plot_influence_boxplot(err_long, "Plateforme (PL)", "Moy_pond_densite_point", dens_breaks, dens_labels, dens_mids, "Densité de points – Boxplots", "Classes de densité", filters_txt)), "dens_pl_box.png", 10, 8),
      dens_pl_reg = list(safe_plot(plot_influence_regression(err_long, "Plateforme (PL)", "Moy_pond_densite_point", "Densité de points – Régression", "Moy_pond_densite_point", filters_txt)), "dens_pl_reg.png", 10, 8),
      dens_br_box = list(safe_plot(plot_influence_boxplot(err_long, "Bande de roulement (BR)", "Moy_pond_densite_point", dens_breaks, dens_labels, dens_mids, "Densité de points – Boxplots", "Classes de densité", filters_txt)), "dens_br_box.png", 10, 8),
      dens_br_reg = list(safe_plot(plot_influence_regression(err_long, "Bande de roulement (BR)", "Moy_pond_densite_point", "Densité de points – Régression", "Moy_pond_densite_point", filters_txt)), "dens_br_reg.png", 10, 8),
      pente_pl_box = list(safe_plot(plot_influence_boxplot(err_long, "Plateforme (PL)", "Moy_pond_pente_versant", pente_breaks, pente_labels, pente_mids, "Pente du versant – Boxplots", "Classes de pente (%)", filters_txt)), "pente_pl_box.png", 10, 8),
      pente_pl_reg = list(safe_plot(plot_influence_regression(err_long, "Plateforme (PL)", "Moy_pond_pente_versant", "Pente du versant – Régression", "Moy_pond_pente_versant (%)", filters_txt)), "pente_pl_reg.png", 10, 8),
      pente_br_box = list(safe_plot(plot_influence_boxplot(err_long, "Bande de roulement (BR)", "Moy_pond_pente_versant", pente_breaks, pente_labels, pente_mids, "Pente du versant – Boxplots", "Classes de pente (%)", filters_txt)), "pente_br_box.png", 10, 8),
      pente_br_reg = list(safe_plot(plot_influence_regression(err_long, "Bande de roulement (BR)", "Moy_pond_pente_versant", "Pente du versant – Régression", "Moy_pond_pente_versant (%)", filters_txt)), "pente_br_reg.png", 10, 8),
      orn_pl_box = list(safe_plot(plot_influence_boxplot(err_long, "Plateforme (PL)", "ornierage_cm", orn_breaks, orn_labels, orn_mids, "Orniérage – Boxplots", "Classes d'orniérage (cm)", filters_txt)), "orn_pl_box.png", 10, 9),
      orn_pl_reg = list(safe_plot(plot_influence_regression(err_long, "Plateforme (PL)", "ornierage_cm", "Orniérage – Régression", "ornierage_cm", filters_txt)), "orn_pl_reg.png", 10, 8),
      orn_br_box = list(safe_plot(plot_influence_boxplot(err_long, "Bande de roulement (BR)", "ornierage_cm", orn_breaks, orn_labels, orn_mids, "Orniérage – Boxplots", "Classes d'orniérage (cm)", filters_txt)), "orn_br_box.png", 10, 9),
      orn_br_reg = list(safe_plot(plot_influence_regression(err_long, "Bande de roulement (BR)", "ornierage_cm", "Orniérage – Régression", "ornierage_cm", filters_txt)), "orn_br_reg.png", 10, 8)
    )

    for (nm in names(pdf_plot_specs)) {
      spec <- pdf_plot_specs[[nm]]
      if (!is.null(spec[[1]])) {
        figs[[nm]] <- file.path(tmpdir, spec[[2]])
        save_plot_png(spec[[1]], figs[[nm]], width = spec[[3]], height = spec[[4]])
      }
    }
  }

  p_hist1 <- safe_plot(plot_hist_metric(
    df_filtered,
    "ecart_bdtopo_centreBR_cm",
    "Répartition des écarts entre la BDTopo et le centre de la bande de roulement",
    "Écart BDTopo ↔ centre BR (cm)",
    filters_txt = filters_txt,
    abs_values = FALSE
  ))
  p_hist2 <- safe_plot(plot_hist_metric(
    df_filtered,
    "Ecart_distbaryc_terrain_vs_gps_cm",
    "Répartition des écarts absolus entre barycentre calculé et centre de la bande de roulement",
    "|Écart barycentre ↔ centre BR| (cm)",
    filters_txt = filters_txt,
    abs_values = TRUE
  ))

  if (!is.null(p_hist1)) {
    figs$hist1 <- file.path(tmpdir, "hist_bdtopo.png")
    save_plot_png(p_hist1, figs$hist1, width = 10, height = 5.5)
  }
  if (!is.null(p_hist2)) {
    figs$hist2 <- file.path(tmpdir, "hist_barycentre.png")
    save_plot_png(p_hist2, figs$hist2, width = 10, height = 5.5)
  }

  img_tag <- function(key, caption = NULL) {
    if (!is.null(figs[[key]]) && file.exists(figs[[key]])) {
      tags$div(
        class = "figure",
        tags$img(src = basename(figs[[key]])),
        if (!is.null(caption)) tags$div(class = "caption", caption)
      )
    } else {
      NULL
    }
  }

  report_html <- tags$html(
    tags$head(
      tags$meta(charset = "utf-8"),
      tags$title("Qualiroad – Rapport PDF"),
      tags$style(HTML(
        "
        @page { size: A4 landscape; margin: 12mm; }
        body { font-family: Arial, Helvetica, sans-serif; color: #1f2937; }
        h1, h2, h3 { color: #0f172a; margin-bottom: 0.25rem; }
        .muted { color: #475569; font-size: 0.92rem; margin-bottom: 1rem; }
        .section { margin-bottom: 26px; page-break-inside: avoid; }
        .grid2 { display: grid; grid-template-columns: 1fr 1fr; gap: 16px; align-items: start; }
        .figure { margin: 8px 0 16px 0; }
        .figure img { width: 100%; height: auto; border: 1px solid #e5e7eb; }
        .caption { font-size: 0.9rem; color: #475569; margin-top: 4px; }
        .small { font-size: 0.88rem; color: #475569; }
        .hr { border-top: 1px solid #cbd5e1; margin: 12px 0 18px 0; }
        "
      ))
    ),
    tags$body(
      tags$h1("Qualiroad – Rapport d'analyse FireAccess"),
      tags$div(
        class = "muted",
        glue("Généré le {format(Sys.time(), '%d/%m/%Y à %H:%M')} – modèles sélectionnés : {if (length(modeles)) paste(modele_labels[modeles], collapse = ' | ') else 'aucun'} – référence confusion : {ref_labels[[ref_surface]]}")
      ),
      tags$div(class = "muted", filters_txt),

      tags$div(
        class = "section",
        tags$h2("1. Synthèse"),
        HTML(gt::as_raw_html(resume_gt)),
        tags$div(class = "hr"),
        HTML(gt::as_raw_html(stats_gt))
      ),

      tags$div(
        class = "section",
        tags$h2("2. Matrices de confusion"),
        img_tag("confusion", "Matrices de confusion normalisées, facettées par modèle sélectionné.")
      ),

      tags$div(
        class = "section",
        tags$h2("3. Influences – Densité de points"),
        tags$div(class = "grid2", img_tag("dens_pl_box", "PL – Boxplots"), img_tag("dens_pl_reg", "PL – Régression")),
        tags$div(class = "grid2", img_tag("dens_br_box", "BR – Boxplots"), img_tag("dens_br_reg", "BR – Régression"))
      ),

      tags$div(
        class = "section",
        tags$h2("4. Influences – Pente du versant"),
        tags$div(class = "grid2", img_tag("pente_pl_box", "PL – Boxplots"), img_tag("pente_pl_reg", "PL – Régression")),
        tags$div(class = "grid2", img_tag("pente_br_box", "BR – Boxplots"), img_tag("pente_br_reg", "BR – Régression"))
      ),

      tags$div(
        class = "section",
        tags$h2("5. Influences – Orniérage"),
        tags$div(class = "grid2", img_tag("orn_pl_box", "PL – Boxplots"), img_tag("orn_pl_reg", "PL – Régression")),
        tags$div(class = "grid2", img_tag("orn_br_box", "BR – Boxplots"), img_tag("orn_br_reg", "BR – Régression"))
      ),

      tags$div(
        class = "section",
        tags$h2("6. Distributions indépendantes du modèle"),
        tags$div(class = "grid2", img_tag("hist1"), img_tag("hist2"))
      ),

      tags$p(class = "small", "Note : l'export PDF repose sur pagedown::chrome_print() et nécessite Google Chrome, Microsoft Edge ou Chromium sur la machine d'exécution.")
    )
  )

  index_file <- file.path(tmpdir, "index.html")
  htmltools::save_html(report_html, file = index_file, background = "white")

  oldwd <- getwd()
  on.exit(setwd(oldwd), add = TRUE)
  setwd(tmpdir)

  pagedown::chrome_print(
    input = index_file,
    output = output_file,
    wait = 2,
    extra_args = c("--disable-gpu", "--no-sandbox")
  )
}
```

```{=html}
<style>
.card-title {
  font-weight: 700;
}
.quarto-dashboard-content .tab-content {
  padding-top: 0.4rem;
}
</style>
```

# Paramètres {.sidebar}

## Paramètres d'analyse

```{r}
modele_choices <- list(
  "Modèle 1 – BDTopo + anciens paramètres FireAccess" = "old",
  "Modèle 2 – BDTopo + nouveaux paramètres FireAccess" = "new",
  "Modèle 3 – Levé terrain + nouveaux paramètres FireAccess" = "terrain"
)

checkboxGroupInput(
  inputId = "modeles",
  label = "Modèles à représenter",
  choices = modele_choices,
  selected = c("old", "new", "terrain")
)

radioButtons(
  inputId = "type_ref",
  label = "Référence terrain pour les matrices de confusion",
  choices = list(
    "Plateforme (PL)" = "PL",
    "Bande de roulement (BR)" = "BR"
  ),
  selected = "PL",
  inline = FALSE
)

hr()
```

## Filtres numériques

```{r}
sliderInput(
  inputId = "f_larg_pl",
  label = "Largeur plateforme – larg_PL_tot_cm (cm)",
  min = floor(r_larg_pl[1]), max = ceiling(r_larg_pl[2]),
  value = c(floor(r_larg_pl[1]), ceiling(r_larg_pl[2]))
)

sliderInput(
  inputId = "f_larg_br",
  label = "Largeur bande de roulement – larg_BR_tot_cm (cm)",
  min = floor(r_larg_br[1]), max = ceiling(r_larg_br[2]),
  value = c(floor(r_larg_br[1]), ceiling(r_larg_br[2]))
)

sliderInput(
  inputId = "f_densite",
  label = "Densité de points sol – Moy_pond_densite_point",
  min = floor(r_densite[1]), max = ceiling(r_densite[2]),
  value = c(floor(r_densite[1]), ceiling(r_densite[2]))
)

sliderInput(
  inputId = "f_pente_versant",
  label = "Pente du versant – Moy_pond_pente_versant (%)",
  min = floor(r_pente[1]), max = ceiling(r_pente[2]),
  value = c(floor(r_pente[1]), ceiling(r_pente[2]))
)

sliderInput(
  inputId = "f_ornierage",
  label = "Orniérage – ornierage_cm (cm)",
  min = floor(r_orn[1]), max = ceiling(r_orn[2]),
  value = c(floor(r_orn[1]), ceiling(r_orn[2]))
)
```

## Filtres catégoriels

```{r}
selectizeInput(
  inputId = "f_classe_pl",
  label = "Classe DFCI terrain – plateforme",
  choices = choices_classe_pl,
  selected = choices_classe_pl,
  multiple = TRUE,
  options = list(plugins = list('remove_button'))
)

selectizeInput(
  inputId = "f_classe_br",
  label = "Classe DFCI terrain – bande de roulement",
  choices = choices_classe_br,
  selected = choices_classe_br,
  multiple = TRUE,
  options = list(plugins = list('remove_button'))
)

selectizeInput(
  inputId = "f_classe_orn",
  label = "Classe d'orniérage",
  choices = choices_classe_orn,
  selected = choices_classe_orn,
  multiple = TRUE,
  options = list(plugins = list('remove_button'))
)

hr()
downloadButton("download_pdf", "Exporter le PDF (pagedown)", class = "btn-primary")
helpText("L'export PDF reprend les résultats affichés dans une mise en page imprimable.")
```

# Synthèse {scrolling="true"}

## Ligne

### Tableau récapitulatif

```{r}
gt_output("resume_gt")
```

### Statistiques descriptives

```{r}
gt_output("stats_gt")
```

# Confusion {scrolling="true"}

## Ligne

### Normalisation par classe terrain

```{r}
plotOutput("confusion_plot", height = "760px")
```

# Influences {scrolling="true"}

## Densité de points {.tabset}

### Boxplots — Plateforme (PL)

```{r}
plotOutput("densite_pl_boxplot", height = "880px")
```

### Régression — Plateforme (PL)

```{r}
plotOutput("densite_pl_reg", height = "820px")
```

### Boxplots — Bande de roulement (BR)

```{r}
plotOutput("densite_br_boxplot", height = "880px")
```

### Régression — Bande de roulement (BR)

```{r}
plotOutput("densite_br_reg", height = "820px")
```

## Pente du versant {.tabset}

### Boxplots — Plateforme (PL)

```{r}
plotOutput("pente_pl_boxplot", height = "880px")
```

### Régression — Plateforme (PL)

```{r}
plotOutput("pente_pl_reg", height = "820px")
```

### Boxplots — Bande de roulement (BR)

```{r}
plotOutput("pente_br_boxplot", height = "880px")
```

### Régression — Bande de roulement (BR)

```{r}
plotOutput("pente_br_reg", height = "820px")
```

## Orniérage {.tabset}

### Boxplots — Plateforme (PL)

```{r}
plotOutput("orn_pl_boxplot", height = "980px")
```

### Régression — Plateforme (PL)

```{r}
plotOutput("orn_pl_reg", height = "820px")
```

### Boxplots — Bande de roulement (BR)

```{r}
plotOutput("orn_br_boxplot", height = "980px")
```

### Régression — Bande de roulement (BR)

```{r}
plotOutput("orn_br_reg", height = "820px")
```

# Distributions {scrolling="true"}

## Ligne

### Écart BDTopo ↔ centre de la bande de roulement

```{r}
plotOutput("hist_bdtopo_plot", height = "460px")
```

### Écart barycentre ↔ centre de la bande de roulement (valeurs absolues)

```{r}
plotOutput("hist_bary_plot", height = "460px")
```

```{r}
#| context: server

filtered_data <- reactive({
  df <- data0

  df <- df |>
    filter(
      is.na(larg_PL_tot_cm) | between(larg_PL_tot_cm, input$f_larg_pl[1], input$f_larg_pl[2]),
      is.na(larg_BR_tot_cm) | between(larg_BR_tot_cm, input$f_larg_br[1], input$f_larg_br[2]),
      is.na(Moy_pond_densite_point) | between(Moy_pond_densite_point, input$f_densite[1], input$f_densite[2]),
      is.na(Moy_pond_pente_versant) | between(Moy_pond_pente_versant, input$f_pente_versant[1], input$f_pente_versant[2]),
      is.na(ornierage_cm) | between(ornierage_cm, input$f_ornierage[1], input$f_ornierage[2])
    )

  if (length(input$f_classe_pl) > 0 && "Classe_DFCI_PL_mesures_terrain" %in% names(df)) {
    df <- df |>
      filter(is.na(Classe_DFCI_PL_mesures_terrain) | Classe_DFCI_PL_mesures_terrain %in% input$f_classe_pl)
  }
  if (length(input$f_classe_br) > 0 && "Classe_DFCI_BR_mesures_terrain" %in% names(df)) {
    df <- df |>
      filter(is.na(Classe_DFCI_BR_mesures_terrain) | Classe_DFCI_BR_mesures_terrain %in% input$f_classe_br)
  }
  if (length(input$f_classe_orn) > 0 && "classe_ornierage" %in% names(df)) {
    df <- df |>
      filter(is.na(classe_ornierage) | classe_ornierage %in% input$f_classe_orn)
  }

  df
})

filters_txt <- reactive({
  make_filters_text(
    df_all = data0,
    f_larg_pl = input$f_larg_pl,
    f_larg_br = input$f_larg_br,
    f_densite = input$f_densite,
    f_pente_versant = input$f_pente_versant,
    f_ornierage = input$f_ornierage,
    f_classe_pl = input$f_classe_pl,
    f_classe_br = input$f_classe_br,
    f_classe_orn = input$f_classe_orn,
    choices_classe_pl = choices_classe_pl,
    choices_classe_br = choices_classe_br,
    choices_classe_orn = choices_classe_orn
  )
})

error_long <- reactive({
  req(length(input$modeles) > 0)
  make_error_long(filtered_data(), input$modeles)
})

# Tables -------------------------------------------------------------------
output$resume_gt <- gt::render_gt({
  make_resume_gt(data0, filtered_data(), filters_txt())
})

output$stats_gt <- gt::render_gt({
  make_stats_gt(data0, filtered_data(), input$modeles, filters_txt())
})

# Confusion ----------------------------------------------------------------
output$confusion_plot <- renderPlot({
  validate(need(length(input$modeles) > 0, "Sélectionnez au moins un modèle."))
  conf_df <- make_confusion_df(filtered_data(), modeles = input$modeles, ref_surface = input$type_ref)
  plot_confusion_mat(conf_df, ref_surface = input$type_ref, filters_txt = filters_txt())
}, res = 120)

# Influences ---------------------------------------------------------------
dens_breaks <- c(-Inf, 5, 10, Inf)
dens_labels <- c("0–5", "5–10", "> 10")
dens_mids <- c("0–5" = 2.5, "5–10" = 7.5, "> 10" = 12.5)

pente_breaks <- c(-Inf, 10, 20, Inf)
pente_labels <- c("0–10", "10–20", "> 20")
pente_mids <- c("0–10" = 5, "10–20" = 15, "> 20" = 25)

orn_breaks <- c(-Inf, 5, 10, 15, 20, Inf)
orn_labels <- c("0–5", "5–10", "10–15", "15–20", "> 20")
orn_mids <- c("0–5" = 2.5, "5–10" = 7.5, "10–15" = 12.5, "15–20" = 17.5, "> 20" = 22.5)

# Densité
output$densite_pl_boxplot <- renderPlot({
  validate(need(length(input$modeles) > 0, "Sélectionnez au moins un modèle."))
  plot_influence_boxplot(
    error_long(), "Plateforme (PL)", "Moy_pond_densite_point",
    dens_breaks, dens_labels, dens_mids,
    "Influence de la densité de points sol sur l'erreur de largeur – Boxplots",
    "Classes de densité moyenne de points",
    filters_txt()
  )
}, res = 120)

output$densite_pl_reg <- renderPlot({
  validate(need(length(input$modeles) > 0, "Sélectionnez au moins un modèle."))
  plot_influence_regression(
    error_long(), "Plateforme (PL)", "Moy_pond_densite_point",
    "Influence de la densité de points sol sur l'erreur de largeur – Régression",
    "Moy_pond_densite_point",
    filters_txt()
  )
}, res = 120)

output$densite_br_boxplot <- renderPlot({
  validate(need(length(input$modeles) > 0, "Sélectionnez au moins un modèle."))
  plot_influence_boxplot(
    error_long(), "Bande de roulement (BR)", "Moy_pond_densite_point",
    dens_breaks, dens_labels, dens_mids,
    "Influence de la densité de points sol sur l'erreur de largeur – Boxplots",
    "Classes de densité moyenne de points",
    filters_txt()
  )
}, res = 120)

output$densite_br_reg <- renderPlot({
  validate(need(length(input$modeles) > 0, "Sélectionnez au moins un modèle."))
  plot_influence_regression(
    error_long(), "Bande de roulement (BR)", "Moy_pond_densite_point",
    "Influence de la densité de points sol sur l'erreur de largeur – Régression",
    "Moy_pond_densite_point",
    filters_txt()
  )
}, res = 120)

# Pente
output$pente_pl_boxplot <- renderPlot({
  validate(need(length(input$modeles) > 0, "Sélectionnez au moins un modèle."))
  plot_influence_boxplot(
    error_long(), "Plateforme (PL)", "Moy_pond_pente_versant",
    pente_breaks, pente_labels, pente_mids,
    "Influence de la pente du versant sur l'erreur de largeur – Boxplots",
    "Classes de pente du versant (%)",
    filters_txt()
  )
}, res = 120)

output$pente_pl_reg <- renderPlot({
  validate(need(length(input$modeles) > 0, "Sélectionnez au moins un modèle."))
  plot_influence_regression(
    error_long(), "Plateforme (PL)", "Moy_pond_pente_versant",
    "Influence de la pente du versant sur l'erreur de largeur – Régression",
    "Moy_pond_pente_versant (%)",
    filters_txt()
  )
}, res = 120)

output$pente_br_boxplot <- renderPlot({
  validate(need(length(input$modeles) > 0, "Sélectionnez au moins un modèle."))
  plot_influence_boxplot(
    error_long(), "Bande de roulement (BR)", "Moy_pond_pente_versant",
    pente_breaks, pente_labels, pente_mids,
    "Influence de la pente du versant sur l'erreur de largeur – Boxplots",
    "Classes de pente du versant (%)",
    filters_txt()
  )
}, res = 120)

output$pente_br_reg <- renderPlot({
  validate(need(length(input$modeles) > 0, "Sélectionnez au moins un modèle."))
  plot_influence_regression(
    error_long(), "Bande de roulement (BR)", "Moy_pond_pente_versant",
    "Influence de la pente du versant sur l'erreur de largeur – Régression",
    "Moy_pond_pente_versant (%)",
    filters_txt()
  )
}, res = 120)

# Orniérage
output$orn_pl_boxplot <- renderPlot({
  validate(need(length(input$modeles) > 0, "Sélectionnez au moins un modèle."))
  plot_influence_boxplot(
    error_long(), "Plateforme (PL)", "ornierage_cm",
    orn_breaks, orn_labels, orn_mids,
    "Influence de l'orniérage sur l'erreur de largeur – Boxplots",
    "Classes d'orniérage (cm)",
    filters_txt()
  )
}, res = 120)

output$orn_pl_reg <- renderPlot({
  validate(need(length(input$modeles) > 0, "Sélectionnez au moins un modèle."))
  plot_influence_regression(
    error_long(), "Plateforme (PL)", "ornierage_cm",
    "Influence de l'orniérage sur l'erreur de largeur – Régression",
    "ornierage_cm",
    filters_txt()
  )
}, res = 120)

output$orn_br_boxplot <- renderPlot({
  validate(need(length(input$modeles) > 0, "Sélectionnez au moins un modèle."))
  plot_influence_boxplot(
    error_long(), "Bande de roulement (BR)", "ornierage_cm",
    orn_breaks, orn_labels, orn_mids,
    "Influence de l'orniérage sur l'erreur de largeur – Boxplots",
    "Classes d'orniérage (cm)",
    filters_txt()
  )
}, res = 120)

output$orn_br_reg <- renderPlot({
  validate(need(length(input$modeles) > 0, "Sélectionnez au moins un modèle."))
  plot_influence_regression(
    error_long(), "Bande de roulement (BR)", "ornierage_cm",
    "Influence de l'orniérage sur l'erreur de largeur – Régression",
    "ornierage_cm",
    filters_txt()
  )
}, res = 120)

# Histogrammes -------------------------------------------------------------
output$hist_bdtopo_plot <- renderPlot({
  plot_hist_metric(
    filtered_data(),
    var = "ecart_bdtopo_centreBR_cm",
    titre = "Répartition des écarts entre BDTopo et centre de la bande de roulement",
    xlab = "Écart BDTopo ↔ centre BR (cm)",
    filters_txt = filters_txt(),
    abs_values = FALSE
  )
}, res = 120)

output$hist_bary_plot <- renderPlot({
  plot_hist_metric(
    filtered_data(),
    var = "Ecart_distbaryc_terrain_vs_gps_cm",
    titre = "Répartition des écarts absolus entre barycentre calculé et centre de la bande de roulement",
    xlab = "|Écart barycentre ↔ centre BR| (cm)",
    filters_txt = filters_txt(),
    abs_values = TRUE
  )
}, res = 120)

# Export PDF ---------------------------------------------------------------
output$download_pdf <- downloadHandler(
  filename = function() {
    paste0("Qualiroad_FireAccess_", format(Sys.Date(), "%Y%m%d"), ".pdf")
  },
  content = function(file) {
    df <- filtered_data()
    tryCatch(
      build_pdf_export(
        df_all = data0,
        df_filtered = df,
        modeles = input$modeles,
        ref_surface = input$type_ref,
        filters_txt = filters_txt(),
        output_file = file
      ),
      error = function(e) {
        stop(
          paste0(
            "Export PDF impossible : ", e$message,
            "\nVérifiez la présence de pagedown et de Chrome/Edge/Chromium sur la machine de déploiement."
          )
        )
      }
    )
  }
)
```
