---
title: "Qualiroad – Dashboard d'analyse FireAccess"
format:
  dashboard:
    theme: cosmo
    orientation: rows
    scrolling: true
server: shiny
execute:
  echo: false
  warning: false
  message: false
---

```{r}
#| context: setup
#| include: false
# Packages ---------------------------------------------------------------
library(shiny)
library(dplyr)
library(tidyr)
library(ggplot2)
library(gt)
library(htmltools)
library(glue)
library(purrr)
library(forcats)
library(readr)
library(scales)
library(stringr)



# Données ----------------------------------------------------------------
# Le dashboard charge explicitement la donnée depuis un fichier RDS
# situé dans le même dossier que le .qmd.

data_path <- "donnees_stage_qualiroad.rds"

if (!file.exists(data_path)) {
  stop(
    paste0(
      "Fichier introuvable : ",
      normalizePath(data_path, winslash = "/", mustWork = FALSE),
      "\nEnregistre d'abord l'objet avec :",
      "\nsaveRDS(last_data_qualiroad, 'last_data_qualiroad.rds')"
    )
  )
}

data_raw <- readRDS(data_path)

drop_geom <- function(df) {
  if (inherits(df, "sf")) {
    return(sf::st_drop_geometry(df))
  }
  sfc_cols <- names(df)[vapply(df, inherits, logical(1), what = "sfc")]
  if (length(sfc_cols) > 0) {
    df <- dplyr::select(df, -all_of(sfc_cols))
  }
  df
}

data0 <- drop_geom(data_raw) |> tibble::as_tibble()

# Normalisation légère des classes / types
chr_cols <- c(
  "ID_joint", "commune", "Classe_DFCI_BR_mesures_terrain", "Classe_DFCI_PL_mesures_terrain",
  "Classe_DFCI_FA_Old_param", "Classe_DFCI_FA_New_param", "Classe_DFCI_FA_terrain",
  "classe_ornierage", "code_insee"
)
for (col in intersect(chr_cols, names(data0))) {
  data0[[col]] <- as.character(data0[[col]])
}

# Libellés et catalogues -------------------------------------------------
modele_labels <- c(
  old = "Modèle 1 – BDTopo + anciens paramètres FireAccess",
  new = "Modèle 2 – BDTopo + nouveaux paramètres FireAccess",
  terrain = "Modèle 3 – Levé terrain + nouveaux paramètres FireAccess"
)

modele_class_field <- c(
  old = "Classe_DFCI_FA_Old_param",
  new = "Classe_DFCI_FA_New_param",
  terrain = "Classe_DFCI_FA_terrain"
)

# Hypothèse : pour le modèle 3, on utilise bien les champs *_terrain pour PL et BR.
# (le prompt mentionne une fois erreur_larg_BR_fa_new pour le modèle 3, probablement une coquille)
modele_error_fields <- list(
  old = c(PL = "erreur_larg_pl", BR = "erreur_larg_BR"),
  new = c(PL = "erreur_larg_pl_fa_new", BR = "erreur_larg_BR_fa_new"),
  terrain = c(PL = "erreur_larg_pl_fa_terrain", BR = "erreur_larg_BR_fa_terrain")
)

ref_labels <- c(
  PL = "Validation terrain – Plateforme (PL)",
  BR = "Validation terrain – Bande de roulement (BR)"
)

variables_catalogue <- tibble::tribble(
  ~groupe, ~variable, ~libelle,
  "Commun", "ecart_bdtopo_centreBR_cm", "Écart (cm) entre coord. BDTopo et le milieu de la bande de roulement",
  "Commun", "dist_centre_rough_min_cm", "Écart (cm) entre coord. du minimum de rugosité et le milieu de la bande de roulement",
  "Commun", "dist_centre_density_max_cm", "Écart (cm) entre coord. du maximum de densité de points et le milieu de la bande de roulement",
  "Commun", "dif_baryc_gps_cm", "Écart (cm) entre barycentre calculé et le milieu de la bande de roulement",
  "Commun", "ecart_azi_mod_reel_abs", "Écart absolu (°) entre azimut FireAccess et mesure terrain",
  "Commun", "pente_long", "Pente (%) en long des tronçons",
  "Commun", "ornierage_cm", "Hauteur (cm) d'orniérage max. relevée sur le terrain",
  "Commun", "larg_PL_tot_cm", "Largeur terrain de la plateforme (cm)",
  "Commun", "larg_BR_tot_cm", "Largeur terrain de la bande de roulement (cm)",
  "Commun", "Moy_pond_densite_point", "Densité moyenne de points le long des transects",
  "Commun", "Moy_pond_pente_versant", "Pente (%) du versant",
  "Modèle 1", "larg_fa_cm", "Largeur (cm) issue de FireAccess – anciens paramètres",
  "Modèle 1", "erreur_larg_pl", "Écart de largeur (cm) plateforme terrain – FireAccess anciens paramètres",
  "Modèle 1", "erreur_larg_BR", "Écart de largeur (cm) bande de roulement terrain – FireAccess anciens paramètres",
  "Modèle 2", "larg_fa_new_param_cm", "Largeur (cm) issue de FireAccess – nouveaux paramètres",
  "Modèle 2", "erreur_larg_pl_fa_new", "Écart de largeur (cm) plateforme terrain – FireAccess nouveaux paramètres",
  "Modèle 2", "erreur_larg_BR_fa_new", "Écart de largeur (cm) bande de roulement terrain – FireAccess nouveaux paramètres",
  "Modèle 3", "larg_fa_terrain_cm", "Largeur (cm) issue de FireAccess – levé terrain",
  "Modèle 3", "erreur_larg_pl_fa_terrain", "Écart de largeur (cm) plateforme terrain – FireAccess terrain",
  "Modèle 3", "erreur_larg_BR_fa_terrain", "Écart de largeur (cm) bande de roulement terrain – FireAccess terrain"
)

selected_catalogue <- function(modeles) {
  keep_groups <- c("Commun")
  if ("old" %in% modeles) keep_groups <- c(keep_groups, "Modèle 1")
  if ("new" %in% modeles) keep_groups <- c(keep_groups, "Modèle 2")
  if ("terrain" %in% modeles) keep_groups <- c(keep_groups, "Modèle 3")
  variables_catalogue |>
    filter(groupe %in% keep_groups, variable %in% names(data0))
}

# Aides UI ---------------------------------------------------------------
num_range <- function(x, fallback = c(0, 1)) {
  if (!is.numeric(x)) return(fallback)
  r <- range(x, na.rm = TRUE)
  if (any(!is.finite(r))) fallback else r
}

choices_or_empty <- function(x) {
  sort(unique(stats::na.omit(as.character(x))))
}

r_larg_pl <- num_range(data0$larg_PL_tot_cm, c(0, 1000))
r_larg_br <- num_range(data0$larg_BR_tot_cm, c(0, 500))
r_densite <- num_range(data0$Moy_pond_densite_point, c(0, 20))
r_pente <- num_range(data0$Moy_pond_pente_versant, c(0, 60))
r_orn <- num_range(data0$ornierage_cm, c(0, 50))

choices_classe_pl <- choices_or_empty(data0$Classe_DFCI_PL_mesures_terrain)
choices_classe_br <- choices_or_empty(data0$Classe_DFCI_BR_mesures_terrain)
choices_classe_orn <- choices_or_empty(data0$classe_ornierage)

# Fonctions métiers ------------------------------------------------------
fmt_num <- function(x, digits = 1) {
  scales::number(x, accuracy = 10^-digits, big.mark = " ", decimal.mark = ",")
}

make_resume_tbl <- function(df) {
  tibble::tibble(
    Indicateur = c(
      "Nombre de transects (ID_joint uniques)",
      "Nombre de communes",
      "Nombre de tronçons (segID uniques)",
      "Nombre total de lignes filtrées"
    ),
    Valeur = c(
      dplyr::n_distinct(df$ID_joint),
      dplyr::n_distinct(df$commune),
      dplyr::n_distinct(df$segID),
      nrow(df)
    )
  )
}

make_resume_gt <- function(df) {
  make_resume_tbl(df) |>
    gt::gt() |>
    gt::tab_header(
      title = gt::md("**Tableau récapitulatif**"),
      subtitle = paste("Filtre actif –", format(Sys.time(), "%d/%m/%Y %H:%M"))
    ) |>
    gt::cols_align(columns = everything(), align = "left") |>
    gt::fmt_number(columns = "Valeur", decimals = 0) |>
    gt::tab_options(table.width = gt::pct(100))
}

make_stats_tbl <- function(df, modeles) {
  cat <- selected_catalogue(modeles)
  purrr::map_dfr(seq_len(nrow(cat)), function(i) {
    var <- cat$variable[[i]]
    x <- suppressWarnings(as.numeric(df[[var]]))
    x <- x[is.finite(x)]
    if (!length(x)) return(NULL)
    tibble::tibble(
      Groupe = cat$groupe[[i]],
      Champ = var,
      Variable = cat$libelle[[i]],
      Moyenne = mean(x, na.rm = TRUE),
      Médiane = median(x, na.rm = TRUE),
      `Écart-type` = stats::sd(x, na.rm = TRUE),
      Min = min(x, na.rm = TRUE),
      Max = max(x, na.rm = TRUE)
    )
  })
}

make_stats_gt <- function(df, modeles) {
  tbl <- make_stats_tbl(df, modeles)
  if (!nrow(tbl)) {
    tbl <- tibble::tibble(Message = "Aucune variable numérique disponible après filtrage.")
    return(gt::gt(tbl))
  }

  tbl |>
    gt::gt(groupname_col = "Groupe") |>
    gt::tab_header(
      title = gt::md("**Statistiques descriptives**"),
      subtitle = "Moyenne, médiane, écart-type, min et max"
    ) |>
    gt::fmt_number(
      columns = c("Moyenne", "Médiane", "Écart-type", "Min", "Max"),
      decimals = 1,
      use_seps = TRUE
    ) |>
    gt::cols_move_to_start(columns = c("Variable", "Champ")) |>
    gt::cols_label(
      Variable = "Variable",
      Champ = "Champ source"
    ) |>
    gt::tab_options(table.font.size = px(13), data_row.padding = px(3))
}


make_confusion_df <- function(df, modeles, ref_surface = "PL") {

  ref_var <- if (identical(ref_surface, "BR")) {
    "Classe_DFCI_BR_mesures_terrain"
  } else {
    "Classe_DFCI_PL_mesures_terrain"
  }

  valid_modeles <- intersect(modeles, names(modele_class_field))

  if (length(valid_modeles) == 0) {
    return(tibble::tibble(
      modele = character(),
      terrain = character(),
      prediction = character(),
      n = integer(),
      freq_norm = numeric()
    ))
  }

  purrr::map_dfr(valid_modeles, function(m) {

    pred_var <- unname(modele_class_field[m])

    if (!pred_var %in% names(df) || !ref_var %in% names(df)) {
      return(tibble::tibble())
    }

    tibble::tibble(
      modele = unname(modele_labels[m]),
      terrain = as.character(df[[ref_var]]),
      prediction = as.character(df[[pred_var]])
    ) |>
      filter(!is.na(terrain), !is.na(prediction), terrain != "", prediction != "")
  }) |>
    count(modele, terrain, prediction, name = "n") |>
    group_by(modele, terrain) |>
    mutate(freq_norm = n / sum(n)) |>
    ungroup()
}


plot_confusion_mat <- function(df_conf, ref_surface = "PL") {
  validate(need(nrow(df_conf) > 0, "Aucune observation disponible pour la matrice de confusion."))

  ggplot(df_conf, aes(x = prediction, y = terrain, fill = freq_norm)) +
    geom_tile(color = "white", linewidth = 0.4) +
    geom_text(aes(label = percent(freq_norm, accuracy = 1)), size = 3.5) +
    facet_wrap(~modele) +
    scale_fill_gradient(low = "#F7FBFF", high = "#08519C", labels = percent_format(accuracy = 1)) +
    labs(
      title = "Matrices de confusion normalisées",
      subtitle = paste("Normalisation par classe terrain – Référence :", ref_labels[[ref_surface]]),
      x = "Classe issue du modèle FireAccess",
      y = "Classe de validation terrain",
      fill = "Part"
    ) +
    theme_minimal(base_size = 12) +
    theme(
      legend.position = "bottom",
      axis.text.x = element_text(angle = 30, hjust = 1),
      panel.grid = element_blank(),
      strip.text = element_text(face = "bold")
    )
}


make_error_long <- function(df, modeles) {

  keep_cols <- c(
    "ID_joint", "Moy_pond_densite_point", "Moy_pond_pente_versant",
    "ornierage_cm", "classe_ornierage", "commune", "segID"
  )

  res <- purrr::map_dfr(modeles, function(m) {

    if (!m %in% names(modele_error_fields)) {
      return(tibble::tibble())
    }

    err_fields <- modele_error_fields[[m]]

    purrr::imap_dfr(err_fields, function(var_name, surf) {

      if (!var_name %in% names(df)) {
        return(tibble::tibble())
      }

      tibble::as_tibble(df[, intersect(c(keep_cols, var_name), names(df)), drop = FALSE]) |>
        transmute(
          ID_joint = .data$ID_joint,
          commune = .data$commune,
          segID = .data$segID,
          modele = unname(modele_labels[m]),
          surface = if (identical(surf, "PL")) "Plateforme (PL)" else "Bande de roulement (BR)",
          erreur_cm = suppressWarnings(as.numeric(.data[[var_name]])),
          Moy_pond_densite_point = suppressWarnings(as.numeric(.data$Moy_pond_densite_point)),
          Moy_pond_pente_versant = suppressWarnings(as.numeric(.data$Moy_pond_pente_versant)),
          ornierage_cm = suppressWarnings(as.numeric(.data$ornierage_cm)),
          classe_ornierage = as.character(.data$classe_ornierage)
        )
    })
  })

  if (nrow(res) == 0 || !"erreur_cm" %in% names(res)) {
    return(tibble::tibble(
      ID_joint = character(),
      commune = character(),
      segID = numeric(),
      modele = character(),
      surface = character(),
      erreur_cm = numeric(),
      Moy_pond_densite_point = numeric(),
      Moy_pond_pente_versant = numeric(),
      ornierage_cm = numeric(),
      classe_ornierage = character()
    ))
  }

  res |>
    filter(is.finite(erreur_cm))
}


prep_box_lm_data <- function(df, var, breaks, labels, mids) {
  out <- df |>
    filter(is.finite(.data[[var]]), is.finite(erreur_cm)) |>
    mutate(
      classe = cut(.data[[var]], breaks = breaks, labels = labels, include.lowest = TRUE, right = FALSE),
      classe = fct_drop(classe),
      bin_mid = mids[as.character(classe)]
    ) |>
    filter(!is.na(classe), !is.na(bin_mid))
  out
}

plot_influence_surface <- function(df_long, surface_label, variable, breaks, labels, mids, titre, xlab) {
  dat <- prep_box_lm_data(df_long |> filter(surface == surface_label), variable, breaks, labels, mids)
  validate(need(nrow(dat) > 0, paste("Aucune donnée disponible pour", surface_label, "après filtrage.")))

  width_guess <- diff(sort(unique(unname(mids))))
  width_guess <- ifelse(length(width_guess) > 0, min(width_guess) * 0.7, 2)

  ggplot(dat, aes(y = erreur_cm)) +
    geom_hline(yintercept = 0, linetype = 2, color = "grey40") +
    geom_boxplot(
      aes(x = bin_mid, group = classe),
      width = width_guess,
      fill = "#9ecae1",
      color = "#3182bd",
      alpha = 0.65,
      outlier.shape = NA
    ) +
    geom_jitter(
      aes(x = bin_mid),
      width = width_guess * 0.12,
      alpha = 0.35,
      size = 1.6,
      color = "#08519c"
    ) +
    geom_smooth(
      aes(x = .data[[variable]], y = erreur_cm),
      method = "lm",
      se = FALSE,
      color = "#cb181d",
      linewidth = 0.9
    ) +
    facet_wrap(~modele, ncol = 1, scales = "free_y") +
    scale_x_continuous(breaks = unname(mids), labels = names(mids)) +
    labs(
      title = titre,
      subtitle = surface_label,
      x = xlab,
      y = "Erreur de largeur (cm)"
    ) +
    theme_minimal(base_size = 12) +
    theme(
      strip.text = element_text(face = "bold"),
      panel.grid.minor = element_blank()
    )
}

plot_hist_metric <- function(df, var, titre, xlab) {
  validate(need(var %in% names(df), paste("Champ introuvable :", var)))
  x <- df[[var]]
  x <- x[is.finite(x)]
  validate(need(length(x) > 0, paste("Aucune donnée disponible pour", var)))

  avg <- mean(x, na.rm = TRUE)
  med <- median(x, na.rm = TRUE)

  ggplot(tibble::tibble(val = x), aes(x = val)) +
    geom_histogram(bins = 30, fill = "#6baed6", color = "white", alpha = 0.9) +
    geom_vline(xintercept = avg, color = "#cb181d", linewidth = 1) +
    geom_vline(xintercept = med, color = "#08519c", linewidth = 1, linetype = 2) +
    annotate("label", x = avg, y = Inf, label = paste0("Moyenne = ", fmt_num(avg, 1)), vjust = 1.5,
             color = "#cb181d", fill = alpha("white", 0.8), linewidth = 0.2) +
    annotate("label", x = med, y = Inf, label = paste0("Médiane = ", fmt_num(med, 1)), vjust = 3.4,
             color = "#08519c", fill = alpha("white", 0.8), linewidth = 0.2) +
    labs(title = titre, x = xlab, y = "Effectif") +
    theme_minimal(base_size = 12)
}

save_plot_png <- function(plot_obj, filename, width = 10, height = 6, dpi = 160) {
  ggplot2::ggsave(filename = filename, plot = plot_obj, width = width, height = height, units = "in", dpi = dpi)
}

build_pdf_export <- function(df_filtered, modeles, ref_surface, output_file) {
  if (!requireNamespace("pagedown", quietly = TRUE)) {
    stop("Le package 'pagedown' doit être installé pour l'export PDF.")
  }

  tmpdir <- tempfile("qualiroad_pdf_")
  dir.create(tmpdir, recursive = TRUE)

  # Tables
  resume_gt <- make_resume_gt(df_filtered)
  stats_gt <- make_stats_gt(df_filtered, modeles)

  # Figures
  figs <- list()

  if (length(modeles) > 0) {
    conf_df <- make_confusion_df(df_filtered, modeles = modeles, ref_surface = ref_surface)
    conf_plot <- plot_confusion_mat(conf_df, ref_surface = ref_surface)
    figs$confusion <- file.path(tmpdir, "confusion.png")
    save_plot_png(conf_plot, figs$confusion, width = 12, height = 7)

    err_long <- make_error_long(df_filtered, modeles)

    dens_breaks <- c(-Inf, 5, 10, Inf)
    dens_labels <- c("0–5", "5–10", "> 10")
    dens_mids <- c("0–5" = 2.5, "5–10" = 7.5, "> 10" = 12.5)

    pente_breaks <- c(-Inf, 10, 20, Inf)
    pente_labels <- c("0–10", "10–20", "> 20")
    pente_mids <- c("0–10" = 5, "10–20" = 15, "> 20" = 25)

    orn_breaks <- c(-Inf, 5, 10, 15, 20, Inf)
    orn_labels <- c("0–5", "5–10", "10–15", "15–20", "> 20")
    orn_mids <- c("0–5" = 2.5, "5–10" = 7.5, "10–15" = 12.5, "15–20" = 17.5, "> 20" = 22.5)

    p_dens_pl <- plot_influence_surface(err_long, "Plateforme (PL)", "Moy_pond_densite_point", dens_breaks, dens_labels, dens_mids,
                                        "Influence de la densité de points sol", "Classes de densité moyenne de points")
    p_dens_br <- plot_influence_surface(err_long, "Bande de roulement (BR)", "Moy_pond_densite_point", dens_breaks, dens_labels, dens_mids,
                                        "Influence de la densité de points sol", "Classes de densité moyenne de points")
    p_pente_pl <- plot_influence_surface(err_long, "Plateforme (PL)", "Moy_pond_pente_versant", pente_breaks, pente_labels, pente_mids,
                                         "Influence de la pente du versant", "Classes de pente du versant (%)")
    p_pente_br <- plot_influence_surface(err_long, "Bande de roulement (BR)", "Moy_pond_pente_versant", pente_breaks, pente_labels, pente_mids,
                                         "Influence de la pente du versant", "Classes de pente du versant (%)")
    p_orn_pl <- plot_influence_surface(err_long, "Plateforme (PL)", "ornierage_cm", orn_breaks, orn_labels, orn_mids,
                                       "Influence de l'orniérage", "Classes d'orniérage (cm)")
    p_orn_br <- plot_influence_surface(err_long, "Bande de roulement (BR)", "ornierage_cm", orn_breaks, orn_labels, orn_mids,
                                       "Influence de l'orniérage", "Classes d'orniérage (cm)")

    figs$dens_pl <- file.path(tmpdir, "densite_pl.png")
    figs$dens_br <- file.path(tmpdir, "densite_br.png")
    figs$pente_pl <- file.path(tmpdir, "pente_pl.png")
    figs$pente_br <- file.path(tmpdir, "pente_br.png")
    figs$orn_pl <- file.path(tmpdir, "orn_pl.png")
    figs$orn_br <- file.path(tmpdir, "orn_br.png")

    save_plot_png(p_dens_pl, figs$dens_pl, width = 10, height = 8)
    save_plot_png(p_dens_br, figs$dens_br, width = 10, height = 8)
    save_plot_png(p_pente_pl, figs$pente_pl, width = 10, height = 8)
    save_plot_png(p_pente_br, figs$pente_br, width = 10, height = 8)
    save_plot_png(p_orn_pl, figs$orn_pl, width = 10, height = 10)
    save_plot_png(p_orn_br, figs$orn_br, width = 10, height = 10)
  }

  p_hist1 <- plot_hist_metric(
    df_filtered,
    "ecart_bdtopo_centreBR_cm",
    "Répartition des écarts entre la BDTopo et le centre de la bande de roulement",
    "Écart BDTopo ↔ centre BR (cm)"
  )
  p_hist2 <- plot_hist_metric(
    df_filtered,
    "Ecart_distbaryc_terrain_vs_gps_cm",
    "Répartition des écarts entre barycentre calculé et centre de la bande de roulement",
    "Écart barycentre ↔ centre BR (cm)"
  )

  figs$hist1 <- file.path(tmpdir, "hist_bdtopo.png")
  figs$hist2 <- file.path(tmpdir, "hist_barycentre.png")
  save_plot_png(p_hist1, figs$hist1, width = 10, height = 5.5)
  save_plot_png(p_hist2, figs$hist2, width = 10, height = 5.5)

  report_html <- tags$html(
    tags$head(
      tags$meta(charset = "utf-8"),
      tags$title("Qualiroad – Rapport PDF"),
      tags$style(HTML(
        "
        @page { size: A4 landscape; margin: 12mm; }
        body { font-family: Arial, Helvetica, sans-serif; color: #1f2937; }
        h1, h2, h3 { color: #0f172a; margin-bottom: 0.25rem; }
        .muted { color: #475569; font-size: 0.92rem; margin-bottom: 1rem; }
        .section { margin-bottom: 26px; page-break-inside: avoid; }
        .grid2 { display: grid; grid-template-columns: 1fr 1fr; gap: 16px; align-items: start; }
        .figure { margin: 8px 0 16px 0; }
        .figure img { width: 100%; height: auto; border: 1px solid #e5e7eb; }
        .caption { font-size: 0.9rem; color: #475569; margin-top: 4px; }
        .small { font-size: 0.88rem; color: #475569; }
        .hr { border-top: 1px solid #cbd5e1; margin: 12px 0 18px 0; }
        "
      ))
    ),
    tags$body(
      tags$h1("Qualiroad – Rapport d'analyse FireAccess"),
      tags$div(class = "muted",
               glue("Généré le {format(Sys.time(), '%d/%m/%Y à %H:%M')} – modèles sélectionnés : {if (length(modeles)) paste(modele_labels[modeles], collapse = ' | ') else 'aucun'} – référence confusion : {ref_labels[[ref_surface]]}")),

      tags$div(class = "section",
               tags$h2("1. Synthèse"),
               HTML(gt::as_raw_html(resume_gt)),
               tags$div(class = "hr"),
               HTML(gt::as_raw_html(stats_gt))
      ),

      if (length(modeles) > 0) tags$div(class = "section",
               tags$h2("2. Matrices de confusion"),
               tags$div(class = "figure",
                        tags$img(src = basename(figs$confusion)),
                        tags$div(class = "caption", "Matrices de confusion normalisées, facettées par modèle sélectionné."))
      ),

      if (length(modeles) > 0) tags$div(class = "section",
               tags$h2("3. Influence de la densité de points"),
               tags$div(class = "grid2",
                        tags$div(class = "figure", tags$img(src = basename(figs$dens_pl)), tags$div(class = "caption", "Plateforme (PL)")),
                        tags$div(class = "figure", tags$img(src = basename(figs$dens_br)), tags$div(class = "caption", "Bande de roulement (BR)")))
      ),

      if (length(modeles) > 0) tags$div(class = "section",
               tags$h2("4. Influence de la pente du versant"),
               tags$div(class = "grid2",
                        tags$div(class = "figure", tags$img(src = basename(figs$pente_pl)), tags$div(class = "caption", "Plateforme (PL)")),
                        tags$div(class = "figure", tags$img(src = basename(figs$pente_br)), tags$div(class = "caption", "Bande de roulement (BR)")))
      ),

      if (length(modeles) > 0) tags$div(class = "section",
               tags$h2("5. Influence de l'orniérage"),
               tags$div(class = "grid2",
                        tags$div(class = "figure", tags$img(src = basename(figs$orn_pl)), tags$div(class = "caption", "Plateforme (PL)")),
                        tags$div(class = "figure", tags$img(src = basename(figs$orn_br)), tags$div(class = "caption", "Bande de roulement (BR)")))
      ),

      tags$div(class = "section",
               tags$h2("6. Distributions indépendantes du modèle"),
               tags$div(class = "grid2",
                        tags$div(class = "figure", tags$img(src = basename(figs$hist1))),
                        tags$div(class = "figure", tags$img(src = basename(figs$hist2))))
      ),

      tags$p(class = "small", "Note : l'export PDF repose sur pagedown::chrome_print() et nécessite Google Chrome, Microsoft Edge ou Chromium sur le serveur d'exécution.")
    )
  )

  index_file <- file.path(tmpdir, "index.html")
  htmltools::save_html(report_html, file = index_file, background = "white")

  oldwd <- getwd()
  on.exit(setwd(oldwd), add = TRUE)
  setwd(tmpdir)

  pagedown::chrome_print(
    input = index_file,
    output = output_file,
    wait = 2,
    extra_args = c("--disable-gpu", "--no-sandbox")
  )
}
```

```{=html}
<style>
.card-title {
  font-weight: 700;
}
.quarto-dashboard-content .tab-content {
  padding-top: 0.4rem;
}
</style>
```

##  {.sidebar}

### Paramètres d'analyse

```{r}

modele_choices <- list(
  "Modèle 1 – BDTopo + anciens paramètres FireAccess" = "old",
  "Modèle 2 – BDTopo + nouveaux paramètres FireAccess" = "new",
  "Modèle 3 – Levé terrain + nouveaux paramètres FireAccess" = "terrain"
)

checkboxGroupInput(
  inputId = "modeles",
  label = "Modèles à représenter",
  choices = modele_choices,
  selected = c("old", "new", "terrain")
)



radioButtons(
  inputId = "type_ref",
  label = "Référence terrain pour les matrices de confusion",
  choices = list(
    "Plateforme (PL)" = "PL",
    "Bande de roulement (BR)" = "BR"
  ),
  selected = "PL",
  inline = FALSE
)


hr()
```

### Filtres numériques

```{r}
sliderInput(
  inputId = "f_larg_pl",
  label = "Largeur plateforme – larg_PL_tot_cm (cm)",
  min = floor(r_larg_pl[1]), max = ceiling(r_larg_pl[2]),
  value = c(floor(r_larg_pl[1]), ceiling(r_larg_pl[2]))
)

sliderInput(
  inputId = "f_larg_br",
  label = "Largeur bande de roulement – larg_BR_tot_cm (cm)",
  min = floor(r_larg_br[1]), max = ceiling(r_larg_br[2]),
  value = c(floor(r_larg_br[1]), ceiling(r_larg_br[2]))
)

sliderInput(
  inputId = "f_densite",
  label = "Densité de points sol – Moy_pond_densite_point",
  min = floor(r_densite[1]), max = ceiling(r_densite[2]),
  value = c(floor(r_densite[1]), ceiling(r_densite[2]))
)

sliderInput(
  inputId = "f_pente_versant",
  label = "Pente du versant – Moy_pond_pente_versant (%)",
  min = floor(r_pente[1]), max = ceiling(r_pente[2]),
  value = c(floor(r_pente[1]), ceiling(r_pente[2]))
)

sliderInput(
  inputId = "f_ornierage",
  label = "Orniérage – ornierage_cm (cm)",
  min = floor(r_orn[1]), max = ceiling(r_orn[2]),
  value = c(floor(r_orn[1]), ceiling(r_orn[2]))
)
```

### Filtres catégoriels

```{r}
selectizeInput(
  inputId = "f_classe_pl",
  label = "Classe DFCI terrain – plateforme",
  choices = choices_classe_pl,
  selected = choices_classe_pl,
  multiple = TRUE,
  options = list(plugins = list('remove_button'))
)

selectizeInput(
  inputId = "f_classe_br",
  label = "Classe DFCI terrain – bande de roulement",
  choices = choices_classe_br,
  selected = choices_classe_br,
  multiple = TRUE,
  options = list(plugins = list('remove_button'))
)

selectizeInput(
  inputId = "f_classe_orn",
  label = "Classe d'orniérage",
  choices = choices_classe_orn,
  selected = choices_classe_orn,
  multiple = TRUE,
  options = list(plugins = list('remove_button'))
)

hr()
downloadButton("download_pdf", "Exporter le PDF (pagedown)", class = "btn-primary")
helpText("L'export PDF reprend les résultats affichés sous une mise en page imprimable.")
```

## Synthèse

### Tableau récapitulatif

```{r}
gt_output("resume_gt")
```

### Statistiques descriptives

```{r}
gt_output("stats_gt")
```

## Matrices de confusion

### Normalisation par classe terrain

```{r}
plotOutput("confusion_plot", height = "720px")
```

## Influences

### Densité de points — Plateforme (PL)

```{r}
plotOutput("densite_pl_plot", height = "860px")
```

### Densité de points — Bande de roulement (BR)

```{r}
plotOutput("densite_br_plot", height = "860px")
```

### Pente du versant — Plateforme (PL)

```{r}
plotOutput("pente_pl_plot", height = "860px")
```

### Pente du versant — Bande de roulement (BR)

```{r}
plotOutput("pente_br_plot", height = "860px")
```

### Orniérage — Plateforme (PL)

```{r}
plotOutput("orn_pl_plot", height = "980px")
```

### Orniérage — Bande de roulement (BR)

```{r}
plotOutput("orn_br_plot", height = "980px")
```

## Distributions indépendantes du modèle

### Écart BDTopo ↔ centre de la bande de roulement

```{r}
plotOutput("hist_bdtopo_plot", height = "460px")
```

### Écart barycentre ↔ centre de la bande de roulement

```{r}
plotOutput("hist_bary_plot", height = "460px")
```

```{r}
#| context: server

filtered_data <- reactive({
  df <- data0

  # Filtres numériques
  df <- df |>
    filter(
      is.na(larg_PL_tot_cm) | between(larg_PL_tot_cm, input$f_larg_pl[1], input$f_larg_pl[2]),
      is.na(larg_BR_tot_cm) | between(larg_BR_tot_cm, input$f_larg_br[1], input$f_larg_br[2]),
      is.na(Moy_pond_densite_point) | between(Moy_pond_densite_point, input$f_densite[1], input$f_densite[2]),
      is.na(Moy_pond_pente_versant) | between(Moy_pond_pente_versant, input$f_pente_versant[1], input$f_pente_versant[2]),
      is.na(ornierage_cm) | between(ornierage_cm, input$f_ornierage[1], input$f_ornierage[2])
    )

  # Filtres catégoriels
  if (length(input$f_classe_pl) > 0 && "Classe_DFCI_PL_mesures_terrain" %in% names(df)) {
    df <- df |> filter(is.na(Classe_DFCI_PL_mesures_terrain) | Classe_DFCI_PL_mesures_terrain %in% input$f_classe_pl)
  }
  if (length(input$f_classe_br) > 0 && "Classe_DFCI_BR_mesures_terrain" %in% names(df)) {
    df <- df |> filter(is.na(Classe_DFCI_BR_mesures_terrain) | Classe_DFCI_BR_mesures_terrain %in% input$f_classe_br)
  }
  if (length(input$f_classe_orn) > 0 && "classe_ornierage" %in% names(df)) {
    df <- df |> filter(is.na(classe_ornierage) | classe_ornierage %in% input$f_classe_orn)
  }

  df
})

error_long <- reactive({
  req(length(input$modeles) > 0)
  make_error_long(filtered_data(), input$modeles)
})

# Tables -----------------------------------------------------------------
output$resume_gt <- gt::render_gt({
  df <- filtered_data()
  validate(need(nrow(df) > 0, "Aucune donnée disponible après filtrage."))
  make_resume_gt(df)
})

output$stats_gt <- gt::render_gt({
  df <- filtered_data()
  validate(need(nrow(df) > 0, "Aucune donnée disponible après filtrage."))
  make_stats_gt(df, input$modeles)
})

# Confusion --------------------------------------------------------------
output$confusion_plot <- renderPlot({
  validate(need(length(input$modeles) > 0, "Sélectionnez au moins un modèle."))
  conf_df <- make_confusion_df(filtered_data(), modeles = input$modeles, ref_surface = input$type_ref)
  plot_confusion_mat(conf_df, ref_surface = input$type_ref)
}, res = 120)

# Influences -------------------------------------------------------------
dens_breaks <- c(-Inf, 5, 10, Inf)
dens_labels <- c("0–5", "5–10", "> 10")
dens_mids <- c("0–5" = 2.5, "5–10" = 7.5, "> 10" = 12.5)

pente_breaks <- c(-Inf, 10, 20, Inf)
pente_labels <- c("0–10", "10–20", "> 20")
pente_mids <- c("0–10" = 5, "10–20" = 15, "> 20" = 25)

orn_breaks <- c(-Inf, 5, 10, 15, 20, Inf)
orn_labels <- c("0–5", "5–10", "10–15", "15–20", "> 20")
orn_mids <- c("0–5" = 2.5, "5–10" = 7.5, "10–15" = 12.5, "15–20" = 17.5, "> 20" = 22.5)

output$densite_pl_plot <- renderPlot({
  validate(need(length(input$modeles) > 0, "Sélectionnez au moins un modèle."))
  plot_influence_surface(
    error_long(),
    surface_label = "Plateforme (PL)",
    variable = "Moy_pond_densite_point",
    breaks = dens_breaks,
    labels = dens_labels,
    mids = dens_mids,
    titre = "Influence de la densité de points sol sur l'erreur de largeur",
    xlab = "Classes de densité moyenne de points"
  )
}, res = 120)

output$densite_br_plot <- renderPlot({
  validate(need(length(input$modeles) > 0, "Sélectionnez au moins un modèle."))
  plot_influence_surface(
    error_long(),
    surface_label = "Bande de roulement (BR)",
    variable = "Moy_pond_densite_point",
    breaks = dens_breaks,
    labels = dens_labels,
    mids = dens_mids,
    titre = "Influence de la densité de points sol sur l'erreur de largeur",
    xlab = "Classes de densité moyenne de points"
  )
}, res = 120)

output$pente_pl_plot <- renderPlot({
  validate(need(length(input$modeles) > 0, "Sélectionnez au moins un modèle."))
  plot_influence_surface(
    error_long(),
    surface_label = "Plateforme (PL)",
    variable = "Moy_pond_pente_versant",
    breaks = pente_breaks,
    labels = pente_labels,
    mids = pente_mids,
    titre = "Influence de la pente du versant sur l'erreur de largeur",
    xlab = "Classes de pente du versant (%)"
  )
}, res = 120)

output$pente_br_plot <- renderPlot({
  validate(need(length(input$modeles) > 0, "Sélectionnez au moins un modèle."))
  plot_influence_surface(
    error_long(),
    surface_label = "Bande de roulement (BR)",
    variable = "Moy_pond_pente_versant",
    breaks = pente_breaks,
    labels = pente_labels,
    mids = pente_mids,
    titre = "Influence de la pente du versant sur l'erreur de largeur",
    xlab = "Classes de pente du versant (%)"
  )
}, res = 120)

output$orn_pl_plot <- renderPlot({
  validate(need(length(input$modeles) > 0, "Sélectionnez au moins un modèle."))
  plot_influence_surface(
    error_long(),
    surface_label = "Plateforme (PL)",
    variable = "ornierage_cm",
    breaks = orn_breaks,
    labels = orn_labels,
    mids = orn_mids,
    titre = "Influence de l'orniérage sur l'erreur de largeur",
    xlab = "Classes d'orniérage (cm)"
  )
}, res = 120)

output$orn_br_plot <- renderPlot({
  validate(need(length(input$modeles) > 0, "Sélectionnez au moins un modèle."))
  plot_influence_surface(
    error_long(),
    surface_label = "Bande de roulement (BR)",
    variable = "ornierage_cm",
    breaks = orn_breaks,
    labels = orn_labels,
    mids = orn_mids,
    titre = "Influence de l'orniérage sur l'erreur de largeur",
    xlab = "Classes d'orniérage (cm)"
  )
}, res = 120)

# Histogrammes -----------------------------------------------------------
output$hist_bdtopo_plot <- renderPlot({
  plot_hist_metric(
    filtered_data(),
    var = "ecart_bdtopo_centreBR_cm",
    titre = "Répartition des écarts entre BDTopo et centre de la bande de roulement",
    xlab = "Écart BDTopo ↔ centre BR (cm)"
  )
}, res = 120)

output$hist_bary_plot <- renderPlot({
  plot_hist_metric(
    filtered_data(),
    var = "Ecart_distbaryc_terrain_vs_gps_cm",
    titre = "Répartition des écarts entre barycentre calculé et centre de la bande de roulement",
    xlab = "Écart barycentre ↔ centre BR (cm)"
  )
}, res = 120)

# Export PDF -------------------------------------------------------------
output$download_pdf <- downloadHandler(
  filename = function() {
    paste0("Qualiroad_FireAccess_", format(Sys.Date(), "%Y%m%d"), ".pdf")
  },
  content = function(file) {
    df <- filtered_data()
    validate(need(nrow(df) > 0, "Aucune donnée à exporter après filtrage."))

    tryCatch(
      build_pdf_export(
        df_filtered = df,
        modeles = input$modeles,
        ref_surface = input$type_ref,
        output_file = file
      ),
      error = function(e) {
        stop(
          paste0(
            "Export PDF impossible : ", e$message,
            "\nVérifiez la présence de pagedown et de Chrome/Edge/Chromium sur la machine de déploiement."
          )
        )
      }
    )
  }
)
```
